臺灣板橋地方法院交通事件裁定
原處分機關　交通部公路總局臺北區監理所蘆洲監理站
異　議　人
即受處分人　劉文銘
上列異議人因違反道路交通管理處罰條例事件，對於原處分機關
於民國99年5 月28日所為之北監蘆字第裁46-AY0000000、46-AY0
000000號裁決不服，聲明異議，本院裁定如下：
    主  文
異議駁回。
    理  由
一、異議意旨略以：異議人劉文銘經舉發於民國99年3 月28日下
    午3 時59分許及99年4 月12日上午11時14分許，將其車號GA
    O-851 號重型機車，停放在臺北市○○區○○街2 段53巷內
    設有禁止臨時停車之紅線路段，各遭處罰鍰新臺幣600 元。
    惟異議人係因機車拋錨始將之停放該處，斯時地上紅線遭某
    不詳施工單位架設之鐵皮圍籬遮住，無法發現；且異議人原
    將機車停放在舉發地點旁約20公尺處，此違規乃遭某不明人
    士移置造成；另警員連續開單舉發，亦有不當。為此對原裁
    決聲明異議，請求撤銷原處分。
二、按設有禁止臨時停車標線處所不得臨時停車；汽車（指在道
    路上以原動機行駛之車輛，包括機器腳踏車）駕駛人停車時
    ，有在禁止臨時停車處所停車之情形者，處新臺幣600 元以
    上1,200 元以下罰鍰，道路交通安全規則第111 條第1 項第
    3 款、道路交通管理處罰條例第56條第1 項第1 款分別定有
    明文。而依違反道路交通管理事件統一裁罰基準表所載，倘
    違規者停放之車種係機車，並於期限內繳納罰鍰或到案聽候
    裁決者，即應處罰鍰新臺幣600 元。
三、經查，異議人對其於前揭時間，將車號GAO-851 號重型機車
    ，停放在臺北市○○區○○街2 段53巷內設有禁止臨時停車
    之紅線路段之事實，並無爭執，且有舉發照片、現場圖在卷
    可稽，自屬真實。而紅實線，乃設於路側，用以禁止臨時停
    車，此禁止臨時停車線，以劃設於道路緣石正面或頂面為原
    則，無緣石之道路得標繪於路面上，距路面邊緣以30公分為
    度，且標線為紅色實線，線寬除設於緣石，正面者以緣石高
    度為準外，其餘皆為10公分等節，亦經道路交通標誌標線號
    誌設置規則第149 條第1 項第1 款第5 目及第169 條第1 項
    、第2 項規定甚明。依舉發照片所示，該禁止臨時停車線之
    繪製方式，與法相符。是異議人有在禁止臨時停車處所停車
    之違規，事證明確。異議人雖辯稱：其停放機車時，地上紅
    線遭某不詳施工單位架設之鐵皮圍籬遮住，無法發現云云，
    然依證人即舉發警員張嘉琪所證，該處為某飯店後門，即便
    有施工，不會以圍籬遮住紅線，證人即另名舉發警員張邦寧
    同證稱，其於3 、4 月巡邏期間，俱未發現該處地上紅線遭
    遮掩之情形，衡情，2 名證人與異議人素不相識，當無虛構
    事實致自陷偽證刑責之理，所證內容既具體明確，合於情理
    ，未見有與他件違規混淆之情事，證詞皆堪信為真，異議人
    所辯應屬卸責之詞，不足採信；異議人另辯稱：其原將機車
    停放在舉發地點旁約20公尺處，係遭人移置導致違規云云，
    但觀諸舉發照片所示異議人之機車停放整齊，旁邊並有其他
    違規停車之車輛，他人何以大費周章遷移異議人機車，已有
    可疑，況據證人張嘉琪、張邦寧所證，該路段全線不得臨時
    停車，異議人所辯縱算屬實，仍無礙違規停車之認定；至異
    議人指摘：警員連續開單舉發，有所不當云云，則有誤會，
    蓋依道路交通管理處罰條例第85條之1 第2 項第2 款規定，
    逕行舉發汽車有同法第56條第1 項規定之情形，而駕駛人不
    在場或未能將汽車移置每逾2 小時者，得連續舉發，該規定
    並經司法院釋字第604 號解釋，認定與法治國家一行為不二
    罰之原則無牴觸，異議人2 次違規時間相隔數日，尚難認連
    續舉發有何不當。綜上，異議人之違規事證明確，所辯不足
    採信。原處分機關依道路交通管理處罰條例規定，參酌違反
    道路交通管理事件統一裁罰基準表所載之裁罰標準裁罰，核
    無違誤。異議人之異議為無理由，應予駁回。
四、依道路交通管理處罰條例第87條第2 項、道路交通事件處理
    辦法第18條，裁定如主文。
中    華    民    國   100    年    3     月    31    日
                    交通法庭    法  官  許炎灶
以上正本證明與原本無異。
如不服本裁定，應於送達後5 日內向本院提出抗告狀。
                                書記官  周百川
中    華    民    國   100    年    3     月    31    日